# 会计上是作为收入的减项反映还是作为销售费用反映？

提问人：z239239 时间：2013-01-15 12:22:40
不宜冲减收入，冲减的定额应当是冲减未结算的货款，而不是已经发生的收入。另外，冲减收入存在税务风险。

回答人：chenyiwei
基本赞同此观点。此类补助款应确认为销售费用（当然，是一次性计入还是分期计入可以讨论，需进一步了解相关协议条款）。